臺灣苗栗地方法院交通事件裁定　　95年度交聲字第238號
原處分機關　 交通部公路總局新竹區監理所苗栗監理站
異　議　人
即受處分人　 乙○○
上列異議人因違反道路交通管理處罰條例案件，對於交通部公路
總局新竹區監理所苗栗監理站於民國95年9 月29日所為之竹監苗
字第裁54－F00000000 號裁決（原舉發案號：苗栗縣警察局苗縣
警交字第F00000000號）聲明異議，本院裁定如下：
    主  文
異議駁回。
    理  由
一、按汽車駕駛人，行經有燈光號誌管制之交岔路口闖紅燈者，
    處新臺幣一千八百元以上五千四百元以下罰鍰。前項紅燈右
    轉行為者，處新臺幣六百元以上一千八百元以下罰鍰。又汽
    車駕駛人有下列各款所列條款之一者，除依原條款處罰鍰外
    ，並予記點：三、有第四十三條、第五十三條或第五十四條
    情形之一者，各記違規點數三點。道路交通管理處罰條例第
    53條第1 項、第63條第1項第3款定有明文。
二、原處分意旨略以：異議人即受處分人乙○○駕駛車輛號FN-
    031 號營業一般大客車，於民國95年6 月14日16時30分許，
    行經苗栗縣頭份鎮○○○路東側處，因有「闖紅燈」違規，
    嗣經原舉發機關苗栗縣警察局頭份分局斗坪派出所甲○○當
    場製單舉發，異議人未於95年6 月29日自動繳納罰鍰，經移
    送原處分機關即交通部公路總局新竹區監理所苗栗監理站，
    以異議人違反道路交通管理處罰條例第53條第1 項「駕車行
    經有燈光號誌管制之交岔路口闖紅燈」之規定，於95年9 月
    29 日 以竹監苗字第裁54-F00000000號裁決書裁處罰鍰新臺
    幣（下同）5,400 元，並依同條例第63條第1 項記違規點數
    3 點等語。
三、異議意旨略以：異議人駕車從頭份往三灣方向，是綠燈通過
    ，前輪與後輪都已經通過，沒有闖紅燈，執行員警是在逆向
    對面車道看的燈號，應有所偏差。警員應是看錯燈號，且隔
    一段距離才將異議人攔下，異議人抗辯是綠燈通過，可是舉
    發員警不相信，如果舉發員警舉發屬實，那就是紅綠燈號誌
    故障。又當時紅單異議人不是拒收，異議人認為為講的是事
    實，然員警僅可以申訴一語帶過，紅單就收回去，異議人也
    不知道過了3 個月才收到裁決書，一般是過了3 個月就無異
    議，應沒有證據可以證明異議人闖紅燈，因此提出聲明異議
    。
四、經查：
  （一）異議人乙○○對於其駕駛車輛號FN -031 號營業一般大
        客車，於民國95年6 月14日16時30分許，行經苗栗縣頭
        份鎮○○○路東側處，因有「闖紅燈」違規之事實，予
        以否認，然本件有苗栗縣警察局舉發違反道路交通管理
        事件通知單，並經舉發警察甲○○到庭具結：舉發當時
        與所長駕車停在舉發地點從三灣往頭份方向等紅燈，異
        議人駕車從頭份往三灣方向行駛，兩邊都是紅燈，所以
        確定異議人闖紅燈等語，與異議人所辯稱舉發員警在逆
        向車道相符，如果舉發員警駕駛車輛與異議人駕駛車輛
        處在對向車道，而舉發員警駕駛之車輛在等紅燈而停駛
        中，異議人駕駛之車道燈號如何是綠燈？況且，道路交
        通標誌標線號誌設置規則第203 條第1 款「號誌燈面之
        鏡面排列順序，規定如左：一　行車管制號誌燈面中各
        鏡面之排列方式，得以橫排或縱排安裝之，橫排者由左
        至右，依次為圓形紅燈，圓形黃燈，左轉箭頭綠燈，圓
        形綠燈，直行箭頭綠燈，右轉箭頭綠燈。縱排者由上至
        下，依次為圓形紅燈、圓形黃燈、圓形綠燈，直行箭頭
        綠燈，左轉箭頭綠燈，右轉箭頭綠燈。」、同上規則第
        206 條「行車管制號誌各燈號顯示之意義如左：一　圓
        形綠燈（一）在無其他標誌、標線禁制或指示下，圓形
        綠燈表示准許車輛直行或左、右轉。（二）在未設行人
        專用號誌之處，圓形綠燈准許行人直行穿越道路。二箭
      　箭頭綠燈（一）箭頭綠燈表示僅准許車輛依箭頭指示之
        方向行駛。（二）在未設行人專用號誌之處，直行箭頭
        綠燈准許行人直行穿越道路。三閃光綠燈僅適用於只有
        紅、綠兩燈色之號誌，表示綠燈時段終了，尚未進入交
        岔路口之車輛及行人儘可能不超越停止線或進入路口。
        閃光綠燈包括閃光箭頭綠燈。四　圓形黃燈：圓形黃燈
        用以警告車輛駕駛人及行人，表示紅色燈號即將顯示，
        屆時將失去通行路權。五圓形紅燈（一）車輛面對圓形
        紅燈表示禁止通行，不得超越停止線或進入路口。（二
        ）車輛面對與圓形紅燈同亮之箭頭綠燈時，得依箭頭綠
        燈之指示行進。（三）在未設行人專用號誌之處，行人
        面對圓形紅燈時，不管有無箭頭綠燈皆禁止通行。」之
        規定，對於紅綠燈號誌之裝設，有一定之規定，並無異
        議人所認為舉發員警在逆向車道會誤看紅綠燈號誌之情
        形，足以認定異議人在號誌為紅燈時仍持續駕駛汽車經
        過無誤。
  （二）按違反道路交通管理事件統一裁罰基準及處理細則第11
        條第1 項第1 款規定：「行為人有本條例之情形者，應
        填製舉發違反道路交通管理事件通知單（以下簡稱通知
        單），並於被通知人欄予以勾記，其通知聯依下列規定
        辦理：一、當場舉發者，應填記駕駛人或行為人姓名、
        性別、出生年月日、地址、身分證統一編號及車主姓名
        、地址、車牌號碼、車輛種類。被查獲之駕駛人或行為
        人為受處分人時，應於填記通知單後將通知聯交付該駕
        駛人或行為人簽名或蓋章收受之；拒絕簽章者，仍應將
        通知聯交付該駕駛人或行為人收受，並記明其事由及交
        付之時間；拒絕收受者，應告知其應到案時間及處所，
        並記明事由與告知事項，視為已收受。」，而卷內員警
        所填寫之通知單已經記載「要求免罰拒簽」，有舉發通
        知單為憑，舉發員警甲○○所為，已符合法律之規定，
        異議人抗辯：紅單員警收回沒有交給其等情，顯係誤解
        法律之規定，難認為是不罰之正當理由。
  （三）從而，異議人之行為係違反道路交通管理處罰條例第53
        條第1 項「駕車行經有燈光號誌管制之交岔路口闖紅燈
        」之違規。再參諸違反道路交通管理事件統一裁罰標準
        表所示，駕駛小型車違反道路交通管理處罰條例第53條
        第1 項，若受處分人於逾越應到案期限30日以上，繳納
        罰鍰或逕行裁決處罰，應裁罰鍰5,400 元，本件原處分
        機關逕依立法者於道路交通管理處罰條例第92條第3 項
        授權行政機關訂定之違反道路交通管理事件統一裁罰標
        準表之規定，裁罰異議人5,40 0元，並記違規點數3 點
        ，符合法律之規定。本件異議人之異議為無理由，應予
        駁回。
據上論斷，應依道路交通案件處理辦法第19條，裁定如主文。
中　　華　　民　　國　　96　　年　　1 　　月　　3　　日
                      交通法庭  法　官  張珈禎
上列正本證明與原本無異。
如不服本裁定應於送達後5日內向本院提出抗告狀
                                書記官　黃雅琦
中　　華　　民　　國　　96　　年　　1 　　月　　 3　　日
